臺灣基隆地方法院刑事判決　
111年度易字第39號
公  訴  人  臺灣基隆地方檢察署檢察官
被      告  潘妙靜


上列被告因竊盜案件，經檢察官提起公訴（110年度偵字第820號
），本院判決如下：
    主  文
潘妙靜共同犯竊盜罪，處拘役伍拾日，如易科罰金，以新臺幣壹
仟元折算壹日。
    事  實
一、潘妙靜有違反毒品危害防制條例經判處罪刑執行完畢之素行
    ，不知悔改，利用擔任裝潢臨時工之機會，竟意圖為自己不
    法之所有，與其夫俞能佳（已歿，另為不起訴處分確定）基
    於竊盜之犯意聯絡，於民國109年12月17日上午6時許，先由
    俞能佳騎乘車牌號碼000-000號普通重型機車搭載潘妙靜，
    共同前往李啟鳴位於基隆市信義區深澳坑路無人居住之裝潢
    工地（詳細地址詳卷），徒手竊取李啟鳴放置於頂樓價值約
    新臺幣22,700元之行李箱2個、棉被2條、衣物1袋、口罩1袋
    、皮包8個、零錢包5個、球鞋3雙等物（下稱失竊物），得
    手後旋即搬至上開機車上，並由俞能佳負責載運至潘妙靜夫
    妻位於基隆市○○區○○路000巷00000號2樓住處。嗣李啟鳴返
    回裝潢工地後，發現失竊物不翼而飛，經報警處理並調閱監
    視錄影畫面，復經警持搜索票至潘妙靜夫妻上揭住處執行搜
    索，查獲失竊物，始查悉上情。
二、案經李啟鳴訴由基隆市警察局第二分局報請臺灣基隆地方檢
    察署檢察官偵查起訴。
    理  由
壹、證據能力部分
　　本案認定事實所引用之卷內被告以外之人於審判外之陳述，
    檢察官、被告潘妙靜於本院審理程序時均不爭執上開陳述作
    為本案證據之證據能力（本院卷第350頁），於辯論終結前
    亦未對該等證據之證據能力聲明異議，本院復審酌前揭陳述
    作成時之情況，並無違法取證之瑕疵，亦認以之作為證據為
    適當，是上開供述證據，依刑事訴訟法第159條之5規定，自
    均得為證據。至於本判決所引用之非供述證據，與本案待證
    事實均有關聯性，且無證據證明係實施刑事訴訟程序之公務
    員違背法定程序所取得，依刑事訴訟法第158條之4之反面解
    釋，亦有證據能力。
貳、實體部分
一、訊據被告固坦承於上揭時、地，與俞能佳搭乘上開機車共同
    前往裝潢工地，並將失竊物攜回其住處等情不諱，惟辯稱：
    失竊物均係經李啟鳴同意，他表示不用的東西用黑袋子裝著
    ，伊先生去拿下來，伊在樓下等沒上去，伊沒偷云云。
二、然查，上開事實，業經證人即告訴人李啟鳴及裝潢工程包工
    頭簡明福證述無訛，並有基隆市警察局第二分局深澳坑派出
    所搜索扣押筆錄、扣押物品目錄表、贓物認領保管單各1份
    ；基隆市警察局第二分局深澳坑派出所現場蒐證照片18張；
    監視錄影翻拍照片6張等證據存卷可參。證人李啟鳴於偵查
    中證述：開工第1天，伊跟被告見過一次面，看她經濟能力
    不好，才跟她說有些回收物品例如紙箱、鐵鍋、塑膠瓶等，
    可以讓她拿去賣錢，沒有告訴她失竊物要丟掉，叫她處理等
    語（偵卷第270、188頁），且簡明福證稱：裝潢工程109年1
    1月底開始，被告僅工作3、4天（或4、5天），被告上班時
    ，我們有請她到8樓搬幾包回收的東西，所以她知道鑰匙放
    在哪裡等語（偵卷第271、272頁），以被告工作日數不多，
    竟於相隔約半個月離職後，潛入裝潢工地拿取失竊物，難認
    獲得告訴人同意或經簡明福要求整理回收物，再參酌失竊物
    多屬功能健全，無沾汙或部分毀損之情狀，甚且包括仍可供
    使用之整袋口罩，有現場蒐證照片在卷為憑（偵卷第93至10
    3頁），以案發時，全球新冠疫情仍炙，目前我國並未取消
    一般人外出仍須戴口罩之防疫政策，告訴人豈會以仍可使用
    之口罩充作回收物而任由俞能佳取走之理，況被告於警詢時
    ，未以人力派遣公司「阿迪（弟）」或黃設計師有聽到李啟
    鳴告知她可以拿走失竊物等情置辯，於偵查中始以人力派遣
    的「阿迪（弟）」有聽到告訴人說這些東西要送給我云云，
    於本院審理時改供稱：我在屋主家工作時，黃設計師應該有
    聽到屋主說不要的東西，用黑色塑膠袋裝著，可以帶走，我
    不知設計師全名，只有他一人聽到，黃設計師不是派遣公司
    或人力公司的人等語，前後說詞矛盾，復未能提出「阿迪（
    弟）」或黃設計師之真實姓名年籍供傳喚，顯然被告於已離
    職期間，未經李啟鳴同意及簡明福之指示擅自進入裝潢工地
    竊取失竊物無誤。被告上開所辯，純屬飾卸之詞，要無可取
    。至李啟鳴以失竊物品尚有名牌LV、GUCCI等包包及NIKE球
    鞋1、20雙等語（偵卷第270頁），然因裝潢工地出入複雜，
    尚無法證明李啟鳴所有失竊之物均為被告所竊。本件事證明
    確，被告犯行堪以認定，應依法論科。
三、核被告所為，係犯刑法第320條第1項之竊盜罪。被告與俞能
    佳間，有犯意聯絡及行為分擔，為共同正犯。被告前因違反
    毒品危害防制條案件，經臺灣屏東地方法院以106年度簡字
    第1124號判決定應執行有期徒刑6月確定，於106年11月6日
    執行完畢，有臺灣高等法院被告前案紀錄表在卷可稽，構成
    刑法第47條第1項所規定之累犯；又檢察官已於起訴書詳載
    被告前開構成累犯之前科，而為累犯之主張並提出相關證明
    方法，復經本院於審理程序時提示前案紀錄表為相關之調查
    ，被告亦表示無意見，其確實有上開前案紀錄等語（見本院
    卷第353頁），惟本院考量被告前所違犯者與本案犯罪類型
    與罪質均不相同，且所侵害之法益、對社會之危害程度，亦
    有相當差別，尚難遽認其具有特別惡性或對刑罰反應力薄弱
    ，爰參諸司法院釋字第775號解釋之意旨，不予加重其最低
    本刑，並將被告前科、素行資料列為量刑審酌事項（詳下述
    ）。另本案既未依累犯加重其刑，依刑事裁判書類簡化原則
    ，爰不於主文記載累犯，併予敘明。
四、爰以行為人之責任為基礎，審酌被告前有多次竊盜、違反毒
    品危害防制條例等前科，有臺灣高等法院被告前案紀錄表存
    卷可考，竟仍不知惕勵，復竊取他人財物，顯然欠缺尊重他
    人財產權之觀念，應予非難，兼衡其犯罪之動機、目的、手
    段、否認犯行之犯後態度，並考量其竊得財物之價值，及其
    自述教育程度國小畢業、家境窘迫、尚有一女需撫養等一切
    情狀，量處如主文所示之刑，並諭知易科罰金之折算標準，
    以資懲儆。
五、失竊物業經被害人領回，此有贓物認領保管單1紙在卷可稽
    （參偵卷第61頁），爰不宣告沒收之。
據上論斷，應依刑事訴訟法第299條第1項前段，判決如主文。
本案經檢察官陳映蓁提起公訴，檢察官林秋田到庭執行職務。
中　　華　　民　　國　　111 　年　　10 　月　　17　　 日
                  刑事第一庭  法　官　李麗玲
以上正本證明與原本無異。
如不服本判決應於收受送達後20日內向本院提出上訴書狀，並應
敘述具體理由；其未敘述上訴理由者，應於上訴期間屆滿後20日
內向本院補提理由書(均須按他造當事人之人數附繕本)「切勿逕
送上級法院」。
中　　華　　民　　國　　111 　年　　10　　月　　20　　日
                              書記官  黃士元
附錄本案論罪科刑法條全文：
中華民國刑法第320條（普通竊盜罪、竊佔罪）
意圖為自己或第三人不法之所有，而竊取他人之動產者，為
竊盜罪，處5 年以下有期徒刑、拘役或5 百元以下罰金。
意圖為自己或第三人不法之利益，而竊佔他人之不動產者，依前
項之規定處斷。
前二項之未遂犯罰之。